臺灣高等法院高雄分院刑事裁定　　　　　94年度交抗字第46號
抗告人
即異議人　　甲○○
原處分機關　交通部公路總局旗山監理站
上列抗告人因聲明異議案件，不服臺灣高雄地方法院中華民國94
年2 月25日裁定（93年度交聲字第730 號），提起抗告，本院裁
定如下：
    主  文
抗告駁回。
    理  由
一、本件聲明異議意旨略以：異議人甲○○，於民國93年11月12
    日13時20分許，騎乘車牌號碼OUE-228 號機車1 部，至高雄
    縣田寮鄉○○路70之12號友人林再壽之住處，要找林再壽理
    論，因林再壽不願開門，異議人遂於該住處門前飲酒並等待
    林再壽開門，之後異議人動手拿沙發及雜物丟林再壽住處大
    門，林再壽遂報警處理，警員到場後將異議人帶至派出所做
    酒精測試，經測試結果，異議人呼氣後酒精濃度為每公升0.
    42毫克，警員遂對異議人開單舉發，但異議人並未飲酒後騎
    車，員警舉發有誤，爰依法聲明異議等語。
二、按汽車駕駛人，駕駛汽車經測試檢定有酒精濃度超過規定標
    準情形者，處新臺幣15,000元以上6 萬元以下罰鍰，並當場
    移置保管其車輛及吊扣其駕駛執照1 年，道路交通管理處罰
    條例第35條第1 項定有明文。經查，異議人雖辯稱：伊係於
    前揭時地，在林再壽住處門前喝酒，但騎車前並無飲酒等語
    ，惟查證人林再壽於原審審理中證稱：當天異議人在撞門，
    伊叫異議人離開，但異議人不離開，伊就叫兒子報警處理，
    伊當時沒有看到異議人有在伊住處門前喝酒等語；證人即本
    案舉發員警彭義勳於原審審理中證述：伊在當日下午1 點左
    右，和同事到林再壽住處處理，伊看到異議人機車停在林再
    壽住處門前，異議人自承是他騎來的，因為林再壽說異議人
    撞他家的門，伊就將異議人帶回派出所，伊當時有聞到異議
    人身上有酒味，就將異議人帶回派出所就酒測，結果異議人
    呼氣後酒精濃度為每公升0.42毫克，伊沒有看到異議人在林
    再壽住處門前喝酒，也沒有看到有酒瓶等語屬實，復有異議
    人之酒精濃度測試報告單及高雄縣政府警察局湖內分局訪查
    紀錄表各1 份在卷可憑，另證人彭義勳於原審審理時亦證稱
    ：於舉發當日上午11時許，在田寮鄉某廢棄工廠前，伊有看
    到異議人正在喝酒，異議人還問伊要不要喝等語明確，異議
    人於原審審理中亦不否認確有此事，是異議人於飲酒後，在
    不到2 小時時間內，騎乘機車至證人林再壽住處，經員警到
    場處理，將異議人帶回派出所做酒精測試後，其酒精濃度仍
    高達每公升0.42毫克，足認異議人有於飲酒後，其酒精濃度
    已超過規定標準（0.25毫克），卻仍騎乘機車之違規事實，
    應可認定，異議人前揭所辯，不足為採。從而，原處分機關
    依據道路交通管理處罰條例第35條第1 項第1 款規定，裁處
    異議人罰鍰新台幣3 萬元並吊扣駕駛執照12個月，並無不合
    。從而，原審以異議為無理由，所為駁回其聲明異議之裁定
    ，尚無不當。抗告意旨，仍執陳詞，指摘原裁定不當，難認
    有理由，應予駁回。
三、據上論斷，應依道路交通案件處理辦法第26條，刑事訴訟法
    第412 條前段，裁定如主文。
中　　華　　民　　國　　94　　年　　4 　　月　　14　　日
                  刑事第三庭    審判長法  官　周賢銳
                                      法  官  黃仁松
                                      法  官  謝宏宗
以上正本證明與原本無異。
不得再抗告。
中　　華　　民　　國　　94　　年　　4 　　月　　18　　日
                                      書記官  賴梅琴
                                                       H
